臺灣高等法院臺中分院刑事裁定
110年度聲字第2007號
聲  請  人  臺灣高等檢察署臺中檢察分署檢察官     
受  刑  人  陳煥典




上列聲請人因受刑人數罪併罰有二裁判以上，聲請定其應執行之
刑（聲請案號：110年度執聲字第913號），本院裁定如下：
    主  文
甲○○因犯如附表所示各罪所處之刑，有期徒刑部分應執行有期徒
刑肆年陸月。
    理  由
一、聲請意旨略以：上列受刑人甲○○（下簡稱受刑人）因詐欺等
    數罪，先後經判決確定如附表，數罪中雖有刑法第50條第1
    項但書所列情形，惟受刑人已請求檢察官聲請定應執行刑，
    有原署民國110年6月23日公務詢問紀錄表足稽，應依刑法第
    50條第2項、第53條、第51條第5款規定，定其應執行之刑，
    爰依刑事訴訟法第477條第1項聲請裁定等語。
二、查本案受刑人因加重詐欺等數罪，經臺灣臺南地方法院及本
    院分別判處如附表所示之刑，均經確定在案。而附表編號5
    部分為得易科罰金之罪，附表編號1至4、6部分為不得易科
    罰金之罪，屬刑法第50條第1項但書第1款所示之情形。茲檢
    察官依受刑人之請求聲請定其應執行之刑（參本院卷附臺灣
    苗栗地方檢察署公務詢問紀錄表1份），本院審核認聲請為
    正當，應予准許，並衡酌受刑人所犯附表編號1至4、6所示
    各罪之犯罪類型、行為態樣、手段、動機、侵害法益種類均
    相同，犯罪時間亦均相近，其責任非難重複之程度較高，暨
    附表編號1至4所示之罪前已定執行刑，兼衡責罰相當與刑罰
    經濟之原則而為整體評價後，定其應執行刑。
三、爰依刑事訴訟法第477條第1項，刑法第50條第2項、第53條
    、第51條第5款，裁定如主文。
中　　華　　民　　國　　110 　年　　8 　　月　　3 　　日
           刑事第七庭     審判長法  官  梁  堯  銘
                                法  官  張  智  雄
                                法  官  王  鏗  普
以上正本證明與原本無異。
如不服本裁定，應於收受送達後5日內向本院提出抗告書狀(須附
繕本)。
                                書記官  周  巧  屏
　　　　　　　　　　　　　　　　
中　　華　　民　　國　　110 　年　　8 　　月　　3 　　日
附表：受刑人甲○○定應執行之刑案件一覽表
編         號  1 2 罪         名  加重詐欺 加重詐欺 宣    告   刑  有期徒刑1年4月 （共17罪） 有期徒刑1年10月 （共4罪） 犯  罪 日  期  106年10月23日 至 107年1月17日 ㈠106年10月29日 ㈡106年12月5日 ㈢106年12月19日 ㈣107年1月7日 偵  查 機  關  臺灣苗栗地方檢察署107年度偵字第749、750、927、2795號、107年度軍少連偵字第2號 臺灣苗栗地方檢察署107年度偵字第749、750、927、2795號、107年度軍少連偵字第2號 最  後 事實審 法    院 臺灣高等法院臺中分院 臺灣高等法院臺中分院  案    號 107年度原上訴字第62號 107年度原上訴字第62號  判決日期 108年2月21日 108年2月21日 確  定 判  決 法    院 臺灣高等法院臺中分院 臺灣高等法院臺中分院  案    號 107年度原上訴字第62號 107年度原上訴字第62號  判決確定 日    期 108年3月14日 108年3月14日 是否為得易科罰金、易服社會勞動之案件  不得易科罰金、易服社會勞動  不得易科罰金、易服社會勞動  備          註  ㈠編號1至4所示之罪，經本院以108年度聲字第1812號裁定應執行有期徒刑4年。 ㈡臺灣高等檢察署臺中分署108年度執字第118號。 ㈠編號1至4所示之罪，經本院以108年度聲字第1812號裁定應執行有期徒刑4年。 ㈡臺灣高等檢察署臺中分署108年度執字第118號。 

編         號  3 4 罪         名  加重詐欺 加重詐欺未遂 宣    告   刑  有期徒刑2年4月 （共2罪） 有期徒刑11月 （共70罪） 犯  罪 日  期  ㈠106年10月19日 ㈡106年12月21日 106年10月20日 至 107年1月18日 偵  查 機  關  臺灣苗栗地方檢察署107年度偵字第749、750、927、2795號、107年度軍少連偵字第2號 臺灣苗栗地方檢察署107年度偵字第749、750、927、2795號、107年度軍少連偵字第2號 最  後 事實審 法    院 臺灣高等法院臺中分院 臺灣高等法院臺中分院  案    號 107年度原上訴字第62號 107年度原上訴字第62號  判決日期 108年2月21日 108年2月21日 確  定 判  決 法    院 臺灣高等法院臺中分院 臺灣高等法院臺中分院  案    號 107年度原上訴字第62號 107年度原上訴字第62號  判決確定 日    期 108年3月14日 108年3月14日 是否為得易科罰金、易服社會勞動之案件  不得易科罰金、易服社會勞動  不得易科罰金、易服社會勞動  備          註  ㈠編號1至4所示之罪，經本院以108年度聲字第1812號裁定應執行有期徒刑4年。 ㈡臺灣高等檢察署臺中分署108年度執字第118號。 ㈠編號1至4所示之罪，經本院以108年度聲字第1812號裁定應執行有期徒刑4年。 ㈡臺灣高等檢察署臺中分署108年度執字第118號。 

編         號  5 6 罪         名  公共危險 加重詐欺未遂 宣    告   刑  有期徒刑4月 有期徒刑1年1月 犯  罪 日  期  106年8月18日 106年10月18日 偵  查 機  關  臺灣臺南地方檢察署107年度偵字第3033號、107年度少連偵字第53號 臺灣苗栗地方檢察署107年度偵字第749、750、927、2795號、107年度軍少連偵字第2號 最  後 事實審 法    院 臺灣臺南地方法院 臺灣高等法院臺中分院  案    號 108年度簡字第3602號 109年度原上更二字第13號  判決日期 109年1月30日 109年9月30日 確  定 判  決 法    院 臺灣臺南地方法院 最高法院  案    號 108年度簡字第3602號 110年度台上字第934號  判決確定 日    期 109年3月3日 110年1月20日 是否為得易科罰金、易服社會勞動之案件  得易科罰金、易服社會勞動  不得易科罰金、易服社會勞動  備          註  臺灣臺南地方檢察署109年度執字第2359號 臺灣苗栗地方檢察署110年度執字第374號